臺灣臺北地方法院民事裁定　　　　　 100年度消債更字第59號
聲　請　人
即債務人　　蔡世緯
代　理　人　林淑娟律師
上列當事人因消費者債務清理事件聲請更生，本院裁定如下：
    主  文
債務人蔡世緯自中華民國一００年六月三十日下午四時起開始更
生程序。
命司法事務官進行本件更生程序。
    理  由
一、按債務人不能清償債務或有不能清償之虞者，得依消費者債
    務清理條例（下稱消債條例）所定更生程序，清理其債務；
    債務人對於金融機構因消費借貸、自用住宅借款、信用卡或
    現金卡契約而負債務，在聲請更生前，應提出債權人清冊，
    以書面向最大債權金融機構請求協商債務清償方案，並表明
    共同協商之意旨；自債務人提出協商請求之翌日起逾30日不
    開始協商，或自開始協商之翌日起逾90日協商不成立，債務
    人得逕向法院聲請更生，消債條例第3條、第151條第1項及
    第153條分別定有明文。又法院裁定開始更生程序後，得命
    司法事務官進行更生程序，必要時，得選任律師、會計師或
    其他適當之自然人或法人一人為監督人或管理人；該開始更
    生程序之裁定，應載明其年、月、日、時，並即時發生效力
    ，復為同條例第16條第1項及第45條第1項所明定。
二、本件聲請意旨略以：債務人因對台北富邦商業銀行股份有限
    公司、國泰世華商業銀行股份有限公司（下稱國泰世華銀行
    ）、花旗（台灣）銀行股份有限公司、澳盛銀行股份有限公
    司、匯豐（台灣）商業銀行股份有限公司、聯邦商業銀行股
    份有限公司、遠東國際商業銀行股份有限公司、萬泰商業銀
    行股份有限公司、台新國際商業銀行股份有限公司及中國信
    託商業銀行股份有限公司等多家金融機構所負新臺幣（下同
    ）167萬5287元之信用卡債務無力清償，前以書面向最大債
    權金融機構國泰世華銀行請求共同協商債務清償方案，惟該
    行僅願提供每期攤還9332元、分180期、年利率1％之協商還
    款方案，以斯時債務人薪資僅1萬8000元之財務狀況，於扣
    除該協商金額後顯難以維持最低生活開銷，故實無法負擔該
    還款條件，致協商不成立。又其包含利息、違約金在內之無
    擔保或無優先權債務總額未逾1200萬元，復未經法院裁定開
    始清算程序或宣告破產，為此，爰向本院聲請更生等語。
三、經查，債務人所主張上開事實，業據其提出財產及收入狀況
    說明書、債權人清冊、前置協商不成立通知書、財政部臺北
    市國稅局財產歸屬資料清單、財政部臺北市國稅局97、98年
    度綜合所得稅各類所得資料清單、財團法人金融聯合徵信中
    心當事人綜合信用報告（債務清理條例前置協商專用債權人
    清冊）、勞工保險被保險人投保資料表等件為證，參以國泰
    世華銀行具狀陳稱：債務人前於民國98年7月20日向本行申
    請前置協商，嗣本行給予180期、1％利率分期還款方案，月
    付9332元，惟債務人經本行通知後，表示每月僅能還款5000
    元，且無法再提高還款金額，欲直接聲請更生程序，致使兩
    造無法達成協議等語，自堪信為真實。又依上開財政部臺北
    市國稅局98年度綜合所得稅各類所得資料清單之記載，債務
    人於協商不成立之98年度總所得僅2萬2239元，平均每月為
    1853元（計算式：22239÷12=1853，元以下四捨五入），債
    務人自承其自98年10月起擔任保全一職，每月薪資1萬8000
    元，有在職證明書附卷可稽，縱兩者合併計算，債務人每月
    收入亦僅1萬9853元，扣除內政部社會司統計之98年度臺北
    市每人每月最低生活費用1萬4558元（該最低生活費用已包
    括食、衣、住、行等費用在內）後，僅餘5295元，堪認其踐
    行債務清償方案確有重大困難，從而，債務人主張因每月協
    商償還金額過高，致客觀收入扣除該協商金額後之餘額不足
    維持最低生活開銷，無法履行協商條件，應為可採。此外，
    債務人之無擔保或無優先權債務總額未逾1200萬元，復未經
    法院裁定開始清算程序或宣告破產，亦無消債條例第6條第3
    項、第8條或第46條各款所定駁回更生聲請之事由存在，則
    債務人聲請更生，應屬有據，並依首揭規定命司法事務官進
    行本件更生程序，爰裁定如主文。
中    華    民    國   100    年    6     月    29    日
                  民事第二庭    法  官  鍾素鳳
上為正本係照原本作成。
本件不得抗告。
中    華    民    國   100    年    6     月    29    日
                                書記官  林玗倩